臺灣嘉義地方法院民事裁定
110年度監宣字第91號
聲  請  人  張簡志炫

相  對  人  張簡茂源




關  係  人  張簡志鴻


關  係  人  張簡靖容


上列當事人間請求監護宣告事件，本院裁定如下：
    主  文
宣告張簡茂源（男，民國00年0月0日生，身分證統一編號：Z000
000000號）為受監護宣告之人。
選定張簡志炫（男，民國00年0月0日生，身分證統一編號：Z000
000000號）為受監護宣告人張簡茂源之監護人。
指定張簡志鴻（男，民國00年0月00日生，身分證統一編號：Z00
0000000號）為會同開具財產清冊之人。
聲請程序費用新臺幣壹仟元由受監護宣告之人張簡茂源負擔。
    理  由
一、聲請意旨略以：聲請人為相對人之長子，相對人自民國109
    年6月間起即因大腦退化失智，不能為意思表示或受意思表
    示，有身心障礙證明可證，為此，爰依民法第14條、第1110
    條、第1111條及家事事件法第164條規定，請求裁定相對人
    為受監護宣告之人，並選定張簡志炫為監護人，暨指定張簡
    志鴻為會同開具財清冊之人等語。
二、按對於因精神障礙或其他心智缺陷，致不能為意思表示或受
    意思表示，或不能辨識其意思表示之效果者，法院得因本人
    、配偶、四親等內之親屬、最近一年有同居事實之其他親屬
    、檢察官、主管機關或社會福利機構之聲請，為監護之宣告
    ；受監護宣告之人應置監護人。法院為監護之宣告時，應依
    職權就配偶、四親等內之親屬、最近一年有同居事實之其他
    親屬、主管機關、社會福利機構或其他適當之人選定一人或
    數人為監護人，並同時指定會同開具財產清冊之人。法院為
    前項選定及指定前，得命主管機關或社會福利機構進行訪視
    ，提出調查報告及建議。監護之聲請人或利害關係人亦得提
    出相關資料或證據，供法院斟酌。法院選定監護人時，應依
    受監護宣告之人之最佳利益，優先考量受監護宣告之人之意
    見，審酌一切情狀，並注意下列事項：㈠受監護宣告之人之
    身心狀態與生活及財產狀況。㈡受監護宣告之人與其配偶、
    子女或其他共同生活之人間之情感狀況。㈢監護人之職業、
    經歷、意見及其與受監護宣告之人之利害關係。㈣法人為監
    護人時，其事業之種類與內容，法人及其代表人與受監護宣
    告之人之利害關係。民法第14條第1項、第1110條、第1111
    條、第1111條之1分別定有明文。
三、經查，聲請人主張之事實，業據提出身心障礙證明、戶籍謄
    本、親屬系統表附卷可稽。嗣經本院囑託戴德森醫療財團法
    人嘉義基督教醫院趙星豪醫師審驗相對人之精神及心智狀況
    ，鑑定結果略以：相對人於107年1月發生急性心肌梗塞，治
    療後認知功能出現缺損，復因肺炎、慢性呼吸衰竭導致呼吸
    器依賴，長期臥床，目前生活完全需他人照顧，鑑定過程中
    ，相對人雖意識清醒，但對問話及叫喚完全無法回應，認知
    功能有嚴重障礙，相對人之簡易智能測試結果0分，在定向
    感、注意力、訊息登錄、記憶力與執行功能等向度均有嚴重
    缺損，相對人之失智量表測試結果亦顯示其認知功能在臨床
    上已達到極重度失智之程度，對複雜社會事務無法理解判斷
    ，日常生活亦完全需他人照護，根據臨床病史及測驗時之評
    估結果，相對人因其心智障礙，已無法為意思表示及受意思
    表示，建議為監護宣告等情，有精神鑑定報告書在卷可稽。
    本院審酌上開勘驗結果及鑑定意見，認相對人已不能為意思
    表示或受意思表示，從而聲請人聲請對相對人為監護之宣告
    ，為有理由，應予准許。
四、本件相對人既受監護之宣告，自應為其選定監護人及指定會
    同開具財產清冊之人。查相對人之最近親屬為其子女即張簡
    志炫、張簡志鴻、張簡靖容等人，張簡志炫表示同意擔任相
    對人之監護人，張簡志鴻亦同意擔任相對人會同開具財產清
    冊之人等情，有戶籍謄本、親屬同意書在卷可參。本院參酌
    張簡志炫、張簡志鴻均為相對人至親及其等之意願，認由張
    簡志炫任相對人之監護人，最能符合受監護宣告之人之最佳
    利益，爰選定張簡志炫為相對人之監護人，並指定張簡志鴻
    為會同開具財產清冊之人。
五、末按民法第1113條準用同法第1099條、第1099條之1之規定
    ，監護開始時，監護人對於受監護人之財產，應依規定會同
    遺囑指定、當地直轄市、縣（市）政府指派或法院指定之人
    ，於二個月內開具財產清冊，並陳報法院；於前條之財產清
    冊開具完成並陳報法院前，監護人對於受監護人之財產，僅
    得為管理上必要之行為。本件張簡志炫既任相對人之監護人
    ，其於監護開始時，對於相對人之財產，自應依前揭規定會
    同開具財產清冊之人即張簡志鴻於二個月內開具財產清冊並
    陳報法院，併此敘明。
六、依家事事件法第164條第2項，裁定如主文。
中　　華　　民　　國　　110 　年　　4 　　月　　19　　日
                  家事法庭    法  官  柯月美           
以上正本係照原本作成。
如對本裁定抗告須於裁定送達後10日內向本院提出抗告狀。
中　　華　　民　　國　　110 　年　　4 　　月　　19　　日
                              書記官  林玫熹